臺灣臺中地方法院刑事簡易判決　　　　　100年度簡字第217號
公　訴　人　臺灣臺中地方法院檢察署檢察官
被　　　告　林淑真
　　　　　　張文雄
　　　　　　吳明純
　　　　　　張翊築
上列被告等因違反臺灣地區與大陸地區人民關係條例等案件，經
檢察官提起公訴（98年度偵字第26734號），因被告等於本院準
備程序均自白犯罪（100年度訴字第643號），均經本院合議庭裁
定由受命法官獨任逕以簡易判決處刑如下：
    主    文
林淑真共同連續違反不得使大陸地區人民非法進入臺灣地區之規
定，處有期徒刑壹年，減為有期徒刑陸月，如易科罰金，以銀元
佰元即新臺幣玖佰元折算壹日。緩刑參年，並應於本判決確定
後陸個月內，向公庫支付新臺幣壹拾陸萬元整。
吳明純、張翊築共同違反不得使大陸地區人民非法進入臺灣地區
之規定，各處有期徒刑肆月，如易科罰金，均以銀元參佰元即新
臺幣玖佰元折算壹日；各減為有期徒刑貳月，如易科罰金，均以
銀元參佰元即新臺幣玖佰元折算壹日。均緩刑貳年，並應於本判
決確定後陸個月內，各向公庫支付新臺幣伍萬元整。
張文雄共同違反不得使大陸地區人民非法進入臺灣地區之規定未
遂，累犯，處有期徒刑陸月，如易科罰金，以銀元參佰元即新臺
幣玖佰元折算壹日；減為有期徒刑參月，如易科罰金，以銀元參
佰元即新臺幣玖佰元折算壹日。
    犯罪事實及理由
一、本案犯罪事實：
（一）張文雄前於民國85年間因懲治走私條例案件，經法院判處
      有期徒刑8月，緩刑3年；惟其於緩刑期間之86年間又另犯
      懲治走私條例案件，經法院判處有期徒刑6月，嗣於87年8
      月22日執行完畢；而其上開緩刑宣告即因之撤銷，嗣於89
      年2月14日執行完畢。又於91年間因公共危險案件，經法
      院判處有期徒刑3月確定，嗣於91年5月19日執行完畢。
（二）林淑真於民國92年4月底赴大陸地區福建省福州市，經友
      人介紹結識大陸地區人民陳娟（下述犯行由本院另行審結
      ，又陳娟前於88年4月間即與臺灣地區人民張淼霖結婚，
      嗣往來臺灣地區及大陸地區頻繁），彼二人均明知大陸地
      區人民非經主管機關許可不得進入臺灣地區，且明知如附
      表所示之大陸地區人民林雅婷（未核淮入境）、陳國生、
      陳海龍（以上二人非法入境後，嗣已離境）均欲以假結婚
      之方式前來臺灣地區工作，而各與如附表所示之臺灣地區
      人民張文雄、吳明純、張翊築並無結婚之真意，竟與綽號
      「安妹」、「阿英」之大陸地區成年女子（年籍不詳）基
      於使大陸地區人民非法進入臺灣地區及行使使公務員登載
      不實公文書之概括犯意聯絡，由林淑真以每人新臺幣（下
      同）8萬元之價格安排張文雄、吳明純、張翊築赴大陸地
      區福建省福州市，再由陳娟、「安妹」、「阿英」負責辦
      理結婚程序，待取得大陸地區江西省贛州市公證處、大陸
      地區福建省福州市公證處所出具之結婚證明書後，再由張
      文雄、吳明純、張翊築等人分別於92年7月24日、92年8月
      7日、92年8月11日，各持業經財團法人海峽交流基金會驗
      證之結婚公證書，分別前往臺中市西屯區戶政事務所、臺
      中市北屯區戶政事務所、臺中市西區戶政事務所，各填寫
      「結婚登記申請書」，向該等戶政事務所申辦結婚戶籍登
      記，使不知情且不具實質審查權之該管公務員，各將該等
      不實之結婚事項登載於職務上所掌之公文書即戶籍登記簿
      （含具有準公文書性質之電子資訊檔案紀錄）、戶口名簿
      及張文雄、吳明純、張翊築之國民身分證（各登載配偶為
      大陸地區人民林雅婷、陳國生、陳海龍），而足生損害於
      戶政機關對於戶政管理之正確性。張文雄、吳明純、張翊
      築再分別於92年8月8日、92年8月11日、92年8月11日，各
      持上開載有不實結婚事項、配偶事項之戶籍謄本、國民身
      分證等公文書，分別向臺中市警察局第六分局協和派出所
      、臺中市警察局第五分局水湳派出所、臺中市警察局第一
      分局西區派出所提出行使，並分別填具「大陸地區人民進
      入臺灣地區保證書」，經承辦員警實質審查保證人張文雄
      、吳明純、張翊築是否有能力履行保證責任、保證人是否
      確實居住於對保機關之轄區以及保證人與被保證人是否確
      實有婚姻關係等事項後，均未發覺渠等假結婚之事實，而
      在各該「大陸地區人民進入臺灣地區保證書」之「對保或
      證明機關（構）簽註意見欄」上，予以核章簽註，而足生
      損害於警察機關對於查核簽註對保意見之正確性。嗣張文
      雄、吳明純、張翊築旋於92年8月中旬，各持上開載有不
      實事項之戶籍謄本公文書，向內政部警政署入出境管理局
      （現改制為內政部入出國及移民署，下稱入出境管理局）
      提出行使，併檢具前揭「大陸地區人民進入臺灣地區保證
      書」等資料，用以分別申請林雅婷、陳國生、陳海龍以配
      偶身分來臺探親，經該管之入出境管理局承辦公務人員實
      質審核後，均未能發現渠等假結婚之事實，乃誤為核發陳
      國生、陳海龍之中華民國旅行證及入出境許可（林雅婷部
      分因故嗣未核發），而足生損害於入出境管理局對於入出
      境管理之正確性。嗣陳國生、陳海龍即得以於92年9月17
      日持前開旅行證、入境許可等資料，非法入境臺灣地區（
      林雅婷未入境），陳娟、林淑真、吳明純、張翊築、張文
      雄、綽號「安妹」、「阿英」等人，即分別以上開假結婚
      掩飾實質非法之方式，使陳國生、陳海龍非法進入臺灣地
      區得逞，使林雅婷非法進入臺灣地區未遂。嗣經林淑真於
      97年9月1日至法務部調查局中部地區機動工作站自首而接
      受裁判，始為警查悉上情。
二、本案證據名稱：
（一）被告林淑真與警詢、偵訊及本院準備程序之自白（詳法務
      部調查局中部地區機動工作組卷第4至6頁；偵卷第32至33
      頁、36至37頁；本院100年度訴字第643號卷第140頁）。
（二）被告張文雄於本院準備程序之自白（詳本院100年度訴字
      第643號卷第135頁）。
（三）被告吳明純於警詢、偵訊及本院準備程序之自白（詳法務
      部調查局中部地區機動工作組卷第37至38頁；偵卷第35至
      36頁；本院100年度訴字第643號卷第135頁）。
（四）被告張翊築於警詢、偵訊及本院準備程序時之自白（詳法
      務部調查局中部地區機動工作組卷第29頁背面；偵卷第9
      至10頁、34至36頁；本院100年度訴字第643號卷第135頁
      ）。
（五）被告林淑真名義之土地銀行員林分行帳戶（帳號00000000
      ****號）之開戶資料及自92年1月1日起至92年12月31日止
      之帳戶往來明細（詳法務部調查局中部地區機動工作組卷
      第103至104頁；偵卷第65頁）、被告林淑真名義之土地銀
      行臺中分行帳戶（帳號0000000000****號）之開戶資料及
      自92年1月1日起至92年12月31日止之帳戶往來明細（詳偵
      卷第69頁）。
（六）證人林芳名義之第一商業銀行新竹分行帳戶（帳號029000
      ****號）之開戶資料及自92年1月1日起至92年12月31日止
      之帳戶往來明細（詳偵卷第81至200頁）。
（七）同案被告陳娟、被告林淑真、張文雄、吳明純、張翊築及
      大陸地區人民陳國生、陳海龍之入出境紀錄資料（詳本院
      100年度訴字第643號卷第34至38頁、第75至77頁）。
（八）被告張文雄申請與大陸地區人民林雅婷辦理結婚登記之結
      婚登記申請書及所附申請資料：大陸地區江西省福贛州市
      章貢區公證處核發之（2003）贛台證字第228號結婚證明
      書影本、財團法人海峽交流基金會核發之（92）核字第03
      5899號認證文書影本（詳本院100年度訴字第643號卷第54
      至57頁）以及大陸地區人民進入臺灣地區旅行證申請書影
      本、大陸地區人民進入臺灣地區保證書影本、戶籍謄本影
      本（詳法務部調查局中部地區機動工作組卷第73至78頁；
      本院100年度訴字第643號卷第112至116頁）。
（九）被告吳明純申請與大陸地區人民陳國生辦理結婚登記之結
      婚登記申請書及所附申請資料：大陸地區福建省福州市公
      證處核發之（2003）榕公證內民字第8585號結婚證明書影
      本、財團法人海峽交流基金會核發之（92）核字第038421
      號認證文書影本、中華人民共和國公證書（榕民婚字第w0
      000000號）（詳本院100年度訴字第643號卷第60至64頁）
      以及大陸地區人民進入臺灣地區旅行證申請書影本、大陸
      地區人民進入臺灣地區保證書影本、戶籍謄本影本、中華
      民國臺灣地區補出境申請書（詳法務部調查局中部地區機
      動工作機動工作組卷第88至93頁；本院100年度訴字第643
      號卷第120至124頁）。
（十）被告張翊築申請與大陸地區人民陳海龍辦理結婚登記之結
      婚登記申請書及所附申請資料：大陸地區福建省福州市公
      證處核發之（2003）榕公證內民字第9544號結婚證明書影
      本、財團法人海峽交流基金會核發之（92）中核字第0398
      25號認證文書影本、中華人民共和國公證書（榕民婚字第
      w0000000號）（詳本院100年度訴字第643號卷第67至72頁
      ）以及大陸地區人民進入臺灣地區旅行證申請書影本、大
      陸地區人民進入臺灣地區保證書影本、戶籍謄本影本、中
      華民國臺灣地區補出境申請書（詳法務部調查局中部地區
      機動工作組卷第88至93頁；本院100年度訴字第643號卷第
      126至129頁）。
三、新舊法比較之說明：
    查被告等行為後，渠等行為時之臺灣地區與大陸地區人民關
    係條例第79條，業於92年10月29日修正公布，並自92年12月
    31日起施行。又渠等行為時之刑法（下稱「修正前刑法」）
    ，業於94年1月7日修正通過，於同年2月2日公布，並自95年
    7月1日起施行。按行為後法律有變更者，適用行為時之法律
    ，但行為後之法律有利於行為人者，適用最有利於行為人之
    法律，刑法第2條第1項定有明文，此條係規範行為後法律變
    更所生新舊法律比較適用之準據法，本身尚無比較新舊法之
    問題，應一律適用裁判時之現行刑法第2條規定以決定適用
    之刑罰法律，先予辨明。又本次刑法修正之比較新舊法，應
    就罪刑有關之共犯、未遂犯、想像競合犯、牽連犯、連續犯
    、結合犯、以及累犯加重、自首減輕暨其他法定加減原因（
    如身份加減）與加減例等一切情形，綜其全部罪刑之結果而
    為比較（最高法院95年5月23日95年度第8次刑事庭會議決議
    參照）。茲就本件新舊法比較之部分說明如下：
（一）臺灣地區與大陸地區人民關係條例第79條對於使大陸地區
      人民非法進入臺灣地區之處罰規定，於92年10月29日修正
      公布，並自92年12月31日起施行，修正前該條規定：「（
      第1項）違反第15條第1款規定者，處5年以下有期徒刑、
      拘役或科或併科新臺幣50萬元以下罰金。（第2項）以犯
      前項之罪為常業者，處1年以上7年以下有期徒刑，得併科
      新臺幣1百萬元以下罰金。（第3項）第1項之未遂犯罰之
      。」修正後該條規定：「（第1項）違反第15條第1款規定
      者，處1年以上7年以下有期徒刑，得併科新臺幣1百萬元
      以下罰金。（第2項）意圖營利而犯前項之罪者，處3年以
      上10年以下有期徒刑，得併科新臺幣5百萬元以下罰金。
      （第3項）前2項之首謀者，處5年以上有期徒刑，得併科
      新臺幣1千萬元以下罰金。（第4項）前3項之未遂犯罰之
      。」亦即修正後之法條對於違反上開條例第15條第1款規
      定者提高處罰，復以行為人是否意圖營利而異其處罰，足
      見被告等行為後，法律已有變更，即應為新舊法之比較適
      用。經比較新舊法之規定，修正後之法律並無較有利於被
      告等人之情形，故本件即應適用被告等人行為時之法律即
      修正前臺灣地區與大陸地區人民關係條例第15條第1款、
      第79條第1項、第3項論處。
（二）修正前刑法第28條規定：「二人以上共同實施犯罪之行為
      者，皆為正犯。」，修正後刑法第28條則規定：「二人以
      上共同實行犯罪之行為者，皆為正犯。」，其立法理由旨
      在排除陰謀、預備共同正犯之成立，對於著手後，共同實
      行犯罪構成要件行為者，修正前後規定均認應論以共同正
      犯，並無歧異，故不論依修正前後規定，本件被告等人均
      構成共同正犯，對被告等人而言，新法並無較有利於被告
      等人之情形，依刑法第2條第1項前段規定，應逕適用被告
      等人行為時即修正前刑法第28條之規定。
（三）修正後刑法已刪除刑法第56條連續犯之規定，被告林淑真
      先後多次違反不得使大陸地區人民非法進入臺灣地區之規
      定既遂、未遂之犯行，以及被告林淑真、張文雄、吳明純
      、張翊築先後多次行使使公務員登載不實文書之犯行，依
      修正前刑法本可各依連續犯論以裁判上一罪，依修正後刑
      法則應數罪併罰，新法顯然並無較有利於被告等人之情形
      ，是依刑法第2條第1項前段之規定，本案應適用行為時法
      即修正前第56條規定論罪科刑。
（四）修正後之刑法刪除第55條後段關於牽連犯之規定。被告等
      人所為違反不得使大陸地區人民非法進入臺灣地區之規定
      之犯行及行使使公務員登載不實文書之犯行間，具有方法
      目的之牽連犯關係，依修正前即行為時之規定，應從一重
      之罪處斷，依修正後之刑法既已刪除牽連犯之規定，則所
      犯上述各罪應依數罪併罰之規定分論併罰。比較新舊法之
      規定，修正後之規定並非較有利於被告等人，依刑法第2
      條第1項前段之規定，亦應適用行為時之法律，本案即應
      適用修正前刑法第55條後段關於牽連犯得從一重處斷之規
      定。
（五）刑法第62條關於自首之法律效果，由「減輕其刑」之必減
      主義，修正為「得減輕其刑」之得減主義，涉及被告刑罰
      之輕重，自屬刑罰法律之變更，依修正後刑法第2條第1項
      規定，比較新舊法關於自首要件及法律效果，以修正前刑
      法較有利於被告林淑真。
（六）修正後刑法第33條第5款規定「罰金：新臺幣1千元以上，
      以百元計算之」，與修正前刑法第33條第5款規定「罰金
      ：1元以上」不同。比較新、舊法結果，新法並無較有利
      於被告等人之情形，故依刑法第2條第1項前段規定，本案
      關於刑法第216條、第214條之行使使公務員登載不實公文
      書罪之法定刑中關於罰金刑部分，自應適用被告等人行為
      時之法律即修正前刑法第33條第5款規定決定其罰金部分
      之法定刑。（至於刑法施行法第1條之1之立法理由謂「刑
      法24年施行後，為解決國民所得經濟水準已大幅提昇問題
      ，有關罰金罰鍰倍數之調整及銀元與新臺幣之折算標準，
      訂有罰金罰鍰提高標準條例及現行法規所定貨幣單位折算
      新臺幣條例，除罰金以1銀元折算3元新臺幣外，並將72年
      6月26日以前修正之刑法部分條文罰金數額提高為10倍，
      其後修正者則不再提高倍數，亦即刑法分則各罪罰金數額
      視為前開情形分別提高30倍或3倍，考量新修正刑法施行
      後，不再適用現行法規所定貨幣單位折算新臺幣條例，為
      使罰金數額趨於一致，避免衍生新舊法比較適用問題，以
      緩和實務適用法律之衝擊，爰於不變動罰金數額之前提下
      ，規定第2項如上」。是本案被告等人所犯行使使公務員
      登載不實文書罪之法定刑罰金提高標準部分〈即罰金刑最
      高部分〉，逕依刑法施行法第1條之1第2項規定，不生新
      舊法比較之問題，併此敘明。）
（七）修正後刑法第41條第1項前段規定「犯最輕本刑為5年以下
      有期徒刑以下之刑之罪者，而受6個月以下有期徒刑或拘
      役之宣告者，得以新臺幣1千元、2千元或3千元折算1日，
      易科罰金」；修正前刑法第41條第1項前段則規定「犯最
      重本刑為5年以下有期徒刑以下之刑之罪，而受6個月以下
      有期徒刑或拘役之宣告，因身體、教育、職業、家庭之關
      係或其他正當事由，執行顯有困難者，得以（銀元）1元
      以上（銀元）3元以下折算1日，易科罰金」。廢止前罰金
      罰鍰提高標準條例第2條係規定「依刑法第41條易科罰金
      或第42條第2項易服勞役者，均就其原定數額提高為1百倍
      折算1日；法律所定罰金數額未依本條例提高倍數，或其
      處罰法條無罰金刑之規定者，亦同」。依被告行為時易科
      罰金之折算標準，經提高後，係以新臺幣3百元以上新臺
      幣9百元以下折算1日，較之修正後刑法第41條第1項前段
      規定，得以新臺幣1千元、2千元或3千元折算1日之規定，
      自以行為時法為有利於被告等人，自應依修正前刑法第41
      條第1項前段、修正廢止前罰金罰鍰提高標準條例第2條規
      定，定被告等人易科罰金之折算標準。
（八）刑法第47條累犯之規定，業於同次修法修正公布施行，修
      正後刑法第47條第1項規定：「受徒刑之執行完畢，或一
      部之執行而赦免後，五年以內故意再犯有期徒刑以上之罪
      者，為累犯，加重本刑至二分之一。」，修正後刑法第49
      條則規定：「累犯之規定，於前所犯罪在外國法院受裁判
      者，不適用之。」，要與修正前刑法第47條規定：「受有
      期徒刑之執行完畢，或受無期徒刑或有期徒刑一部之執行
      而赦免後，五年以內再犯有期徒刑以上之罪者，為累犯，
      加重本刑至二分之一。」以及修正前刑法第49條規定：「
      累犯之規定，於前所犯罪依軍法或於外國法院受裁判者，
      不適用之。」不同，亦即修正後刑法關於累犯之規定，其
      五年以內再犯之罪以故意犯為限，始應論以累犯，惟如前
      案係依軍法審判者，亦應論以累犯。修正前刑法關於累犯
      之規定，其五年以內再犯之罪以有期徒刑以上之罪（不分
      故意犯或過失犯），均應論以累犯，惟如前案係依軍法審
      判者，則不應論累犯。經比較新舊法之規定適用於本件被
      告張文雄部分，新法並無較有利之情形，故被告張文雄部
      分應適用其行為時之規定論以累犯。（註：行為後法律有
      無變更，端視所適用處罰之成罪或科刑條件之實質內容，
      修正前後法律所定要件有無不同而斷。新舊法條文之內容
      有所修正，除其修正係無關乎要件內容之不同或處罰之輕
      重，而僅為文字、文義之修正或原有實務見解、法理之明
      文化，或僅條次之移列等無關有利或不利於行為人，非屬
      該條所指之法律有變更者，可毋庸依該規定為新舊法之比
      較，而應依一般法律適用原則，適用裁判時法外，即應適
      用刑法第2條第1項之規定，為「從舊從輕」之比較，故刑
      法第47條累犯之要件，既於本次修法有所擴張及限縮，自
      屬行為後法律有變更，而非僅屬文字修正，應有新舊法比
      較適用之問題；最高法院著有96年度台上字第6439號、96
      年度台上字第6651號等判決要旨可供參照）。
（九）修正前刑法第26條未遂犯得減輕其刑之規定於本次修法時
      移列至第25條第2項，僅係條文、條號之修正，並無有利
      、不利情形，尚無比較新舊法之必要，故應逕行適用裁判
      時之法律（最高法院95年度第21次刑庭會議決議可資參照
      ）。
四、論罪科刑部分：
（一）按臺灣地區與大陸地區人民關係條例第79條第1項處罰違
      反同條例第15條第1款所定使大陸地區人民非法進入臺灣
      地區罪，凡非經合法手續進入者皆包含之，不以偷渡進入
      為限（最高法院90年度台上字第3180號、92年度台上字第
      40號判決要旨參照）。又其旨在防止大陸地區人民非法進
      入臺灣地區，以維護臺灣地區之安全與安定；所稱「非法
      」，自應從實質上之合法性予以判斷，凡評價上違反法秩
      序之方法，均屬「非法」。參照行政程序法第119條第1款
      、第2款規定，受益人以詐欺、脅迫或賄賂方法，使行政
      機關作成行政處分者；或對重要事項提供不正確資料或為
      不完全陳述，致使行政機關依該資料或陳述而作成行政處
      分者，其信賴不值得保護。故在大陸地區通謀虛偽結婚，
      以不實之結婚證明辦理相關戶籍登記、入境等手續，憑以
      進入臺灣地區，其所持之入境許可文件雖係入出境主管機
      關所核發，形式上為合法，但因以詐欺方法而取得，即不
      具實質上之合法性，仍屬非法進入臺灣地區（最高法院94
      年度台上字第1064號判決意旨參照）。查被告林淑真、張
      文雄、吳明純、張翊築係以辦理假結婚方式，圖使大陸地
      區人民林雅婷、陳國生、陳海龍入境臺灣地區，自屬該條
      例所稱之非法進入。復按被告等人係以假結婚之方式，使
      不知情之戶政機關承辦公務員將各該不實之結婚事項登載
      於業務上所掌之戶籍登記簿冊、戶口名簿、國民身分證等
      公文書，並據以核發登載不實事項之戶籍謄本；復由被告
      張文雄、吳明純、張翊築等人各持該等登載不實之國民身
      分證及戶籍謄本等公文書向轄區警察機關提出行使，用以
      填具辦理簽註意見之「大陸地區人民進入臺灣地區保證書
      」；再各持該登載不實之戶籍謄本公文書向入出境管理局
      提出行使，用以申請各該大陸地區人民來臺探親之旅行證
      及入出境許可；顯均足生損害於戶政機關對於戶政管理之
      正確性、警察機關對於查核簽註對保意見之正確性及入出
      境管理局對於入出境管理之正確性，應屬至明。
（二）核被告林淑真所為，係違反修正前臺灣地區與大陸地區人
      民關係條例第15條第1款之不得使大陸地區人民非法進入
      臺灣地區既遂（陳國生、陳海龍部分）、未遂（林雅婷部
      分）之規定，而應依修正前臺灣地區與大陸地區人民關係
      條例第79條第1項（陳國生、陳海龍部分）、第3項（林雅
      婷部分）論處，併犯刑法第216條、第214條之行使使公務
      員登載不實文書罪。核被告吳明純、張翊築所為，均係違
      反修正前臺灣地區與大陸地區人民關係條例第15條第1款
      之不得使大陸地區人民非法進入臺灣地區之規定，而應依
      修正前臺灣地區與大陸地區人民關係條例第79條第1項論
      處，併均犯刑法第216條、第214條之行使使公務員登載不
      實文書罪。核被告張文雄所為，係違反修正前臺灣地區與
      大陸地區人民關係條例第15條第1款之不得使大陸地區人
      民非法進入臺灣地區之規定未遂，而應依修正前臺灣地區
      與大陸地區人民關係條例第79條第3項、第1項論處，併犯
      刑法第216條、第214條之行使使公務員登載不實文書罪。
      被告張文雄、吳明純、張翊築就各使大陸地區人民林雅婷
      、陳國生、陳海龍非法進入臺灣地區既（未）遂及行使使
      公務員登載不實文書之犯行，分別各與同案被告陳娟、被
      告林淑真、綽號「安妹」、「阿英」等人俱有犯意聯絡及
      行為分擔，應各論以共同正犯。被告等人所犯使公務員登
      載不實文書之行為，為行使之高度行為所吸收，均不另論
      罪。被告林淑真先後多次使大陸地區人民非法進入臺灣地
      區（既、未遂）之犯行及被告林淑真、張文雄、吳明純、
      張翊築先後多次行使使公務員登載不實文書之犯行，各為
      時間緊接，犯罪構成要件相同，顯各係基於概括犯意反覆
      為之，為連續犯，應依修正前刑法第56條之規定各以一罪
      論，並各加重其刑。被告等人所各犯之使大陸地區人民非
      法進入臺灣地區既（未）遂罪、行使使公務員登載不實文
      書罪之間，各具有方法、目的之牽連犯關係，各應依修正
      前刑法第55條後段之規定，各從一重之使大陸地區人民非
      法進入臺灣地區既（未）遂罪論處。查本案係被告林淑真
      於犯罪偵查機關發覺本案犯罪前，即於97年9月1日至法務
      部調查局中部地區機動工作站自首而接受裁判，始為警循
      線查悉本案犯罪，有被告林淑真之調查筆錄在卷可考，合
      依修正前刑法第62條前段規定，減輕其刑，並先加後減之
      。查被告張文雄有如犯罪事實欄所載之前案有期徒刑執行
      完畢紀錄，有臺灣高等法院被告前案紀錄表在卷可稽，其
      於受有期徒刑之執行完畢後，五年內再犯本件有期徒刑以
      上之罪，為累犯，應依修正前刑法第47條規定加重其刑，
      並遞加重之。又查被告張文雄已辦理不實結婚登記，並進
      而向轄區警察機關辦理保證書簽核及向入出境管理局申請
      核發許可證及旅行證等，業已著手於使大陸地區人民林雅
      婷以假結婚之方式非法進入臺灣地區之犯行，惟尚未達成
      使其非法進入臺灣地區之犯罪結果，為未遂犯，本院核其
      犯罪所生危害較輕，合依刑法第25條第2項規定減輕其刑
      ，應依前述規定先遞加重其刑後，再予減輕其刑之。
（三）爰審酌被告林淑真、張文雄、吳明純、張翊築各別素行之
      不同（詳參卷附臺灣高等法院被告前案紀錄表），為貪圖
      使大陸地區人民非法進入臺灣地區之報酬，竟以辦理假結
      婚之方式使大陸地區人民非法入境臺灣地區之犯罪動機、
      目的，其等所為對於戶政機關戶政管理之正確性、警察機
      關查核簽註對保意見之正確性及入出境管理局對於入出境
      管理之正確性均足生損害，對於我國國境安全管理及境內
      治安與社會秩序之維護，已然造成一定程度之危害，惟其
      等犯罪手段尚屬平和，被告林淑真係與同案被告陳娟共同
      主導本案犯罪，惡性較重，惟被告林淑真嗣知所悔悟，主
      動投案自首，並於偵審期間坦承犯行不諱，犯後態度良好
      ，被告吳明純、張翊築亦始終坦承犯行之犯後態度良好，
      被告張文雄則於本院準備程序時始知所悔悟坦承犯行之犯
      後態度尚可，暨其等共同犯罪之分工角色不同、犯罪所得
      不同、智識程度、生活狀況均各有別等一切情狀，分別量
      處如主文各項所示之刑，並均諭知易科罰金之折算標準。
      末查，被告等人本案犯罪時間均係在96年4月24日以前，
      且無中華民國九十六年罪犯減刑條例第5條所規定不得減
      刑之情形，均應依該減刑條例第2條第1項第3款、第7條、
      第9條規定，各減其宣告刑期二分之一，並分別諭知易科
      罰金之折算標準。
（四）末查，被告吳明純、張翊築均未曾因故意犯罪而受有期徒
      刑以上刑之宣告，被告林淑真雖前因故意犯罪受有期徒刑
      以上刑之宣告，惟經執行完畢後，五年以內未曾因故意犯
      罪受有期徒刑以上刑之宣告，有各該被告之臺灣高等法院
      被告前案紀錄表在卷足參，被告林淑真、吳明純、張翊築
      犯後均已坦承全部犯行，深具悔意，信渠等經此教訓，當
      知警惕而無再犯之虞，本院綜核各情，認為就被告林淑真
      、吳明純、張翊築所宣告之刑，均以暫不執行為適當，爰
      併予宣告被告林淑真緩刑3年，被告吳明純、張翊築緩刑2
      年。惟被告林淑真、吳明純、張翊築守法觀念顯有不足，
      為使其三人於緩刑期間內，能深知戒惕，避免緩刑之宣告
      遭撤銷，且導正其等行為與法治之觀念，爰併予宣告各應
      於本判決確定後6個月內，被告林淑真應向公庫支付新臺
      幣16萬元整，被告吳明純、張翊築應各向公庫支付新臺幣
      5萬元整，以啟自新。
五、依刑事訴訟法第449條第2項、第454條第1項，（92年10月29
    日修正前）臺灣地區與大陸地區人民關係條例第15條第1款
    、第79條第1項、第3項，刑法第2條第1項前段、第11條前段
    、第28條（修正前）、第56條（修正刪除前）、第216條、
    第214條、第25條第2項、第55條後段（修正刪除前）、第62
    條前段（修正前）、第47條（修正前）、第41條第1項前段
    （修正前），刑法施行法第1條之1第1項、第2項前段，罰金
    罰鍰提高標準條例第2條（修正廢止前），現行法規所定貨
    幣單位折算新臺幣條例第2條，中華民國九十六年罪犯減刑
    條例第2條第1項第3款、第7條、第9條，逕以簡易判決處如
    主文所示之刑。
六、如不服本判決，得於判決書送達之日起10日內，以書狀敘述
    理由（須附繕本），經本庭向本院管轄第二審之合議庭提起
    上訴。
中    華    民    國    100    年    6    月    21    日
                  刑事第十庭    法  官  廖慧如
附表：
 ┌──┬──────┬──────┬──────┬──────┬──────┐
 │編號│辦理假結婚之│在大陸地區假│在臺灣地區申│向轄區派出所│大陸地區人民│
 │    │臺灣地區人頭│結婚之時間及│請假結婚登記│申請簽註保證│非法進入臺灣│
 │    │配偶及大陸地│地點        │之時間、地點│書之時間、地│地區之時間、│
 │    │區人民      │            │            │點          │地點        │
 ├──┼──────┼──────┼──────┼──────┼──────┤
 │一  │張文雄      │92年6月13日 │92年7月24日 │92年8月8日臺│未核准入境  │
 │    │林雅婷      │大陸地區江西│臺中市西屯區│中市警察局第│            │
 │    │            │省贛州市    │戶政事務所  │六分局協和派│            │
 │    │            │            │            │出所        │            │
 ├──┼──────┼──────┼──────┼──────┼──────┤
 │二  │吳明純      │92年7月7日大│92年8月7日臺│92年8月11日 │92年9月17日 │
 │    │陳國生      │陸地區福建省│中市北屯區戶│臺中市警察局│桃園中正國際│
 │    │            │福州市      │政事務所    │第五分局水湳│機場        │
 │    │            │            │            │派出所      │            │
 ├──┼──────┼──────┼──────┼──────┼──────┤
 │三  │張翊築      │92年7月25日 │92年8月11日 │92年8月11日 │92年9月17日 │
 │    │陳海龍      │大陸地區福建│臺中市西區戶│臺中市第一分│桃園中正國際│
 │    │            │省福州市    │政事務所    │局西區派出所│機場        │
 └──┴──────┴──────┴──────┴──────┴──────┘
（原本以下空白）
以上正本證明與原本無異
                                書記官  張宏清
中    華    民    國    100    年    6    月    21    日
附錄本案論罪法條全文：
中華民國刑法第214條
明知為不實之事項，而使公務員登載於職務上所掌之公文書，足
以生損害於公眾或他人者，處3年以下有期徒刑、拘役或5百元以
下罰金。
中華民國刑法第216條
行使第210條至第215條之文書者，依偽造、變造文書或登載不實
事項或使登載不實事項之規定處斷。
92年10月29日修正前臺灣地區與大陸地區人民關係條例第15條
左列行為不得為之：
一、使大陸地區人民非法進入臺灣地區。
二、招攬臺灣地區人民未經許可使之進入大陸地區。
三、使大陸地區人民在臺灣地區從事未經許可或與許可目的不符
    之活動。
四、僱用或留用大陸地區人民在臺灣地區從事未經許可或與許可
    範圍不符之工作。
五、居間介紹他人為前款之行為。
92年10月29日修正前臺灣地區與大陸地區人民關係條例第79條第
1項、第3項
違反第15條第1款規定者，處5年以下有期徒刑、拘役或科或併科
新臺幣50萬元以下罰金。
第1項之未遂犯罰之。